【裁判字號】    99,審智簡上,8
【裁判日期】    991020
【裁判案由】    違反商標法
【裁判全文】
臺灣士林地方法院刑事判決           99年度審智簡上字第8號
上  訴  人  臺灣士林地方法院檢察署檢察官
被      告  甲○○
            乙○○
上列被告因違反商標法案件，不服本院內湖簡易庭於中華民國99
年6 月22日所為99年度湖簡字第374 號第一審判決（聲請簡易判
決處刑案號：臺灣士林地方法院檢察署98年度偵字第11994 號）
，提起上訴，本院管轄之第二審合議庭判決如下：
    主  文
原判決撤銷。
甲○○、乙○○共同明知為未得商標權人同意，於同一商品，使
用相同之註冊商標之商品而販賣，各處有期徒刑陸月，如易科罰
金，均以新臺幣壹仟元折算壹日。扣案仿冒如附表一、二所示商
標之商品共壹仟壹佰伍拾件均沒收。
    事  實
一、甲○○係臺北縣淡水鎮○○街34號「清涼子」商店之負責
    人，以月薪新臺幣（下同）2 萬元之代價僱用其姊乙○○擔
    任負責採購、收銀之店員，其等均明知附表一所示之「USAH
    ANA 」、「CINNAMOROLL 」、「HELLO KITTY 」、「MY MEL
    ODY 」、「LITTLE TWIN STARS 」、「OSARU NO MONKICHI
    」、「SHINKANSEN」、「KUROMI」、「BAD BATZ-MARU 」、
    「KEROKEROKEROPPI 」、「MINNA NO TABO 」及「DORAEMON
    小叮噹」等商標及圖樣，分別經日商三麗鷗股份有限公司（
    下稱三麗鷗公司）及日商小學館股份有限公司（下稱小學館
    公司）向經濟部智慧財產局申請註冊核准登記，取得商標權
    ，指定使用於各類商品，現均仍在專用期間內，上開商標圖
    樣之商品，在國內市場行銷甚廣，為業界及一般消費大眾所
    共知。又國際影視有限公司（下稱國際影視公司）係經小學
    館公司授權，於我國從事「哆啦A 夢」系列著作暨其他著名
    商標或著作之公司。詎甲○○、乙○○竟共同基於販賣仿冒
    商標商品之犯意聯絡，於民國97年間某日起，在臺北市○○
    ○路某不明店家，向姓名年籍均不詳綽號「小英」之人，以
    每台斤10元陸續購得未經上揭商標權人授權或同意，使用相
    同註冊商標於附表一所示同一商品之仿冒品；另於98年間某
    日，在臺北市大同區○○○路○ 段9 巷2 號之宏鎰百貨店內
    ，向羅振佳（另案偵辦中）購入3 只未經上揭商標權人授權
    或同意，使用相同註冊商標於附表一編號75所示「哆啦A 夢
    」同一商品之仿冒品；並自97年間某日起，在「清涼子店
    」內公開陳列上開商標之仿冒商品，再以每件50元至300 元
    不等之價格，販賣如附表一所示商標之仿冒商品予不特定之
    人。嗣為警於98年4 月16日下午7 時30分許，持本院法官核
    發之搜索票在上址查獲，並在該店內及倉庫當場扣得如附表
    二所示之仿冒商標商品共1,150 件。
二、案經三麗鷗公司及國際影視公司訴由內政部警政署保安警察
    第二總隊第一大隊第二中隊報告臺灣士林地方法院檢察署檢
    察官聲請簡易判決處刑。
    理  由
壹、程序部分：
    檢察官、選任辯護人、輔佐人及被告對於本判決所引用之下
    列各項證據方法之證據能力，於本院審理時均表示同意有證
    據能力，本院審酌該等言詞陳述及書面陳述作成時之情況，
    並無不宜作為證據之情事，依刑事訴訟法第159 條之5 之規
    定，均認有證據能力，合先敘明。
貳、實體部分：
一、上揭事實，業經被告甲○○、乙○○迭於偵查中（參見第11
    994 號偵查卷第390 頁、第392 頁）及本院審理時（參見本
    院卷第67頁至68頁）坦承不諱，核與告訴代理人李姵吟、楊
    益昇於偵查中之指訴（參見第11994 號偵查卷第388 頁）相
    符，並有經濟部智慧財產局商標檢索資料（參見第11994 號
    偵查卷第46頁至183 頁、第292 頁至315 頁）、侵害商標權
    真仿品比對報告1 份（參見第11994 號偵查卷第184 頁至27
    5 頁）、萬國法律事務所侵權仿冒品鑑價報告1 份（參見第
    11994 號偵查卷第276 頁至284 頁）、國際影視公司仿冒商
    品鑑價報告書3 份（參見第11994 號偵查卷第339 頁至345
    頁）附卷可稽，復有如附表一、二所示仿冒商標商品共計1,
    150 件扣案可查，足認被告2 人出於任意性之自白與事實相
    符，應值採信。綜上，本件事證明確，被告等違反商標法之
    犯行洵堪認定，均應依法論科。
二、核被告2 人所為，均係違反商標法第82條之販賣仿冒商標商
    品罪。被告販入、陳列仿冒商標商品之低度行為，已為販賣
    之高度行為所吸收，不另論罪。按販賣行為構成要件本質上
    乃多數行為之集合或含有一定行為反覆實施之意涵，本件被
    告等多次販賣仿冒商標商品之犯行，主觀上係出於同一侵害
    商標權之決意，客觀上各販賣行為密切接近，依一般社會通
    念，應評價為一罪方合於刑罰公平原則，而為集合犯之包括
    一罪。又被告甲○○及乙○○就上揭犯行有犯意聯絡及行為
    分擔，均為共同正犯。原審以被告等犯行明確，依法論罪科
    刑，原非無見，惟查本案被告等上開犯行之犯罪時間非短（
    自97年間某日起至98年4 月16日止），且告訴人三麗鷗公司
    亦指稱扣案仿冒該公司商標商品市價應有160 餘萬元，被告
    2 人犯行所生危害實屬非輕，參以被告等於原審並未與告訴
    人等達成和解及賠償損失，準此，原審法院僅量處被告2 人
    各為有期徒刑4 月，並諭知如易科罰金，均以1,000 元折算
    1 日，與同等行為於司法機關所受一般、普遍之評價程度，
    並非一致，尚嫌過輕，致生罪刑不相當而與一般人民法律情
    感未合之情形，不合比例原則及罪刑相當原則，難謂允當。
    是檢察官以上開上訴意旨為由指摘原審判決量刑過輕，為有
    理由，自應由本院將原判決予以撤銷改判。
三、爰審酌被告2 人均無前科，素行良好，此有臺灣高等法院被
    告前案紀錄表各1 份在卷可憑，本件犯罪之動機、目的係貪
    圖販賣仿冒商標商品之不法利益、所為顯不尊重他人商標專
    用權，欠缺保護智慧財產權之觀念，並斟酌被告2 人販賣仿
    冒商標商品之期間、數量，影響商標權人之商譽及潛在之市
    場利益非微，且迄未和解，本案犯罪所生之危害程度，然念
    及被告等各係初犯，犯後均能坦承犯行，態度尚稱良好，並
    其等生活狀況及智識程度等一切情狀，分別量處如主文所示
    之刑，並均諭知易科罰金之折算標準，以示懲儆。
四、扣案仿冒日商三麗鷗公司及小學館公司如附表二所示商標之
    商品共計1150件，應依商標法第83條規定，不問屬於犯人與
    否，均宣告沒收。至其餘扣案物品，並未侵害告訴人之商標
    權，且非供本案犯罪所用或所得之物，無證據證明與本件犯
    行有涉，無從諭知沒收，附此敘明。
據上論斷，應依刑事訴訟法第455 條之1 第1 項、第3 項、第36
9 條第1 項前段、第364 條、第299 條第1 項前段，商標法第82
條、第83條，刑法第11條、第28條、第41條第1 項前段，判決如
主文。
本案經檢察官朱學瑛到庭執行職務。
中    華    民    國    99    年    10    月    20    日
                  刑事第一庭審判長法  官  雷雯華
                                  法  官  莊明達
                                  法  官  王沛雷
以上正本證明與原本無異。
本件不得上訴。
                                  書記官  陳麗津
中    華    民    國    99    年    10    月    20    日
附錄論罪科刑法條全文：
商標法第82條
明知為前條商品而販賣、意圖販賣而陳列、輸出或輸入者，處一
年以下有期徒刑、拘役或科或併科新臺幣5萬元以下罰金。
商標法第83條
犯前二條之罪所製造、販賣、陳列、輸出或輸入之商品，或所提
供於服務使用之物品或文書，不問屬於犯人與否，沒收之。

司法院資訊處製作；財團法人民間司法改革基金會備份。
